Inventaris van de archieven van de Militaire Attaché''s, 1945-1988 (1989)
Nationaal Archief, Den Haag
Militaire Attaché's
Defensie / Militaire Attache's
1945-1989
merendeel 1945-1988
D79
6.00 meter; 262 inventarisnummers.
Normale geschreven, getypte en gedrukte documenten, geen bijzondere handschriften.
Nationaal Archief, Den Haag
Ministerie van Defensie en voorganger / Militaire attaché te Stockholm, 1950-1960
Militaire attaché te Belgrado, 1954-1976
Landmacht- en luchtmachtattaché te Saigon, 1967-1973
Landmacht- en luchtmachtattaché te Bern, 1954-1957, 1972-1974
Luchtmachtattaché te Bonn, 1956-1964, 1972
Landmachtattaché te Bonn en Kopenhagen, 1954-1964
Militaire attaché te Brussel en Luxemburg, 1973-1976
Landmacht- marine- luchtmachtattaché te Jakarta, 1969 - 1988 (1989)
Luchtmachtattaché te London, 1953-1975
Adjunct marine attaché voor luchtmachtzaken te Londen, 1950 - 1951
Marine attaché te Londen, 1945 - 1979
Militair luchtvaart- tevens militair- en marine attaché te Ottawa, 1950 - 1959
Militaire-, marine- tevens luchtmachtattaché, later marine attaché te Parijs, 1952 - 1979
Militaire attaché te Washington, 1946
De archieven van de militaire attachés bevatten de veelal (zeer) geheime in- en uitgegane correspondentie van de attachés. Verder beslaat het merendeel van de stukken de kwartaalrapporten en de verslagen van de attachés inzake de militaire situatie in hun ambtsgebied. Over de afzonderlijke archieven kan o.a. worden vermeld dat het archief van de attaché in Jakarta een aantal documenten bevat betreffende de aankoop van Nederlands militair materieel, alsmede stukken over uitwisselingsprogramma's bij militaire opleidingen. Het archief van de attaché te Londen bevat stukken over de oorlogsclaim op Duitse schepen en over de overname van Britse marineschepen, waaronder het toekomstige vliegdekschip Karel Doorman. De intensieve samenwerking op velerlei terrein met de Britse marine komt eveneens aan de orde in deze bescheiden (w.o. logistieke steun t.t.v. de Nieuw-Guinea kwestie). Het beschikbaar stellen van Nederlandse marineschepen aan de VN-missie in Korea is een ander facet dat wordt aangehaald. De militaire attaché in Belgrado richtte zich voornamelijk op het verzamelen van inlichtingen over de Warchaupact-legers.
Archiefvorming
Geschiedenis van de archiefvormer
De militaire attaché (in casu de defensieattaché; marineattaché; landmachtattaché; luchtmachtattaché; adjunct-attaché; defensiematerieelattaché en attaché (militair-)juridische zaken) is geplaatst bij een Nederlandse diplomatieke vertegenwoordiging in het buitenland. De eerste militaire attachés werden benoemd tijdens de Eerste Wereldoorlog. Naast een defensieattaché kunnen bij een diplomatieke vertegenwoordiging één of meerdere overige militaire (adjunct) attachés zijn geplaatst. Een en ander is afhankelijk van de grootte van de diplomatieke vertegenwoordiging bij een ambassade. Het werkgebied van de betrokken functionaris omvat het land van plaatsing, alsmede overige landen waar deze per diplomatieke nota is aangemeld. Hij is belast met het verzamelen en rapporteren van gegevens, die ondermeer uit politiek en militair, sociaal-economisch, technisch of historisch oogpunt van belang kunnen zijn voor de politieke en militaire leiding van het Ministerie van Defensie. In dit verband is het van belang dat naast de feitelijkheden, vooral achtergronden, stromingen en mogelijke ontwikkelingen de aandacht krijgen, daarbij anticiperend op onderwerpen die voor de defensieleiding van belang zijn. Voorts houdt hij zich doorlopend op de hoogte van de organisatie van de krijgsmacht of het krijgsmachtdeel en van de aan de orde zijnde belangrijke militaire aangelegenheden en vraagstukken in het land waar hij is geaccrediteerd. De militaire attaché onderhoudt, ten behoeve van het inwinnen van voor de Nederlandse defensie relevante informatie, de noodzakelijke contacten en brengt waar mogelijk bezoeken aan krijgsmachtonderdelen van het betrokken land, alsmede aan krijgsmachtonderdelen van andere landen, die in het betrokken land aanwezig zijn. Tenslotte is de attaché belast met het voeren van overleg met of geven van informatie aan autoriteiten van de landen binnen het werkgebied.
De militaire (adjunct) attaché is ook belast met het opstellen van rapportages in het kader van de Wet op de inlichtingen- en veiligheidsdiensten. Daarnaast is hij verantwoordelijk voor het volgen van en rapporteren over de actualiteiten van defensiematerieelaangelegenheden in het land van aanmelding; hij stelt actuele landendossiers samen.
Door de betrokken attachés wordt op ad hoc-basis gerapporteerd over onderwerpen die van belang zijn voor de defensieorganisatie. Uiterlijk drie weken na afloop van een kwartaal rapporteert de betrokken militaire attaché over de uitvoering van de taakopdracht in het achterliggende kwartaal. Aan het einde van het kalenderjaar wordt, in de eerste week van december, door de militaire attachés een kort jaaroverzicht opgesteld. Tevens wordt een korte vooruitblik gegeven over de belangrijkste aandachtspunten voor het komende jaar.
De werkzaamheden van de militaire attaché te Belgrado waren op de eerste plaats gericht op het zoveel mogelijk verzamelen van informatie over de Sovjet-Unie en haar satellietlanden op militair gebied.
Marine, landmacht- en luchtmachtattachés zijn belast met het verzamelen van alle gegevens die uit (politiek) militair oogpunt van belang van het betreffende krijgsmachtdeel zijn. Daarnaast dienen zij de belangen van personeel van dat krijgsmachtdeel te behartigen dat zich in dienstverband in zijn ressort bevindt. Hij treedt op als militair adviseur van de Chef de Poste aan wie hij is toegevoegd.
Geschiedenis van het archiefbeheer
De archieven zijn op een groot aantal verschillende datums naar het Bureau Centraal Archievendepot overgebracht. Dit gebeurde veelal per diplomatieke post.
Het aan de attachés toegezonden archiefmateriaal werd voor een groot gedeelte conform de voorschriften ter plaatse vernietigd. Hun producten, veelal in de vorm van verslagen en rapporten, werden naar Nederland gezonden.
De verwerving van het archief
Overbrenging van een overheidsarchief
Inhoud en structuur van het archief
05.03; 2.13
Selectie en vernietiging
Het archief van de militaire attaché te Stockholm, 1950-1960
Van de aangetroffen stukken zijn alleen enkele dubbelen archiefbescheiden vernietigd.
Het archief van de landmachtattaché te Bonn en Kopenhagen, 1954-1964
Op grond van de selectielijst militaire operatiën, handelingen 305, 306 en 316 werd bij de bewerking van dit archief 0,40 meter archief vernietigd.
Het archief van de militaire attaché te Brussel en Luxemburg, 1973-1976
De post van Landmacht, marine en luchtmachtattaché te Brussel werd met ingang van 1 juni 1976 opgeheven. Op schrijven van de Chef van de Generale Staf werden zeer geheime en geheime stukken 'welke in de toekomst niet meer van node waren' vernietigd. Hiervan werd een proces verbaal opgemaakt.
Op grond van de selectielijst militaire operatiën, handelingen 305, 306 en 316 werd bij de bewerking van dit archief 0,36 meter archief vernietigd.
Het archief van de landmacht- en luchtmacht attaché te Saigon, 1967-1973
Van het archief van de landmacht- en luchtmachtattaché rest niets meer als twee agenda's. In deze agenda's is met rode pen aangegeven wanneer een stuk vernietigd is, waarna de inschrijving van het betreffende stuk in rode pen werd doorgehaald. De stukken zijn tussen 1970 en 1973 vernietigd, waarbij de meeste stukken vlak voor het vertrek in april 1973 werden vernietigd. Inzake de vernietiging werd verantwoording afgelegd aan de Chef Luchtmachtstaf. Uit de agenda blijkt dat hierover een brief aan de CLS is gestuurd inzake de vernietiging van documenten op 11 april 1973. Aan dezelfde functionaris werden ook processen-verbaal betreffende deze vernietiging gestuurd.
Het archief van de luchtmachtattaché te London, 1953-1978
Tot 1953 was de legerluchtmacht een onderdeel van de Koninklijke Landmacht. Met de instelling van de Koninklijke Luchtmacht in 1953 werd dit een zelfstandig onderdeel met een eigen luchtmachtattaché te Londen.
Op grond van de selectielijst militaire operatiën, handelingen 305, 306 en 316 werd bij de bewerking van dit archief 2,5 meter archief vernietigd.
Het archief van de adjunct marine attaché voor luchtvaartzaken te Londen, 1950-1951
Van de aangetroffen stukken zijn alleen enkele dubbelen archiefbescheiden vernietigd.
Het archief van de marine attaché te Londen, 1945 - 1979
Van de aangetroffen stukken zijn alleen de dubbelen archiefbescheiden vernietigd.
Het archief van de militaire attaché te Jakarta, 1969 - 1988 (1989)
Op grond van de selectielijst militaire operatiën, handelingen 305, 306 en 316 werd bij de bewerking van dit archief 0,75 meter archief vernietigd.
Het archief van de militaire attaché te Bonn, 1954-1982
Op grond van de selectielijsten militaire operatiën en organisatie rijksdienst zijn uit het archief vernietigd 1 meter daarvoor in aanmerking komende archiefbescheiden.
Het archief van de militaire attaché te Belgrado, 1954-1974
Op grond van de selectielijst militaire operatiën, handelingen 305, 306 en 316 werd bij de bewerking van dit archief 0,12 meter archief vernietigd.
Het archief van de militaire attaché te Washington, 1946
Op grond van de selectielijst militaire operatiën, handelingen 305, 306 en 316 werd bij de bewerking van dit archief 0,05 meter archief vernietigd.
De omvang van het totale archief bedraagt 6,8 strekkende meters.
Ordening van het archief
De rubriekenindeling van het archief van de militaire attaché te Stockholm, 1950-1960
320 Opbouw en organisatie
320.2 Vredesorganisatie
321 Defensieorganisatie
321.1 Defensiebegroting
321.2 Defensiepolitiek
321.3 Defensie strategie en tactiek
320 Geheim
323 Politiek
323.1 Binnenlandse
323.2 Buitenlandse
323.3 Politieke partijen
325.1 Dienstplicht, diensttijd
235.2 Scholen, instituten
326 Militaire jurisdictie
327 Personeel, administratie
331 Vrouwelijk militair personeel
333 Nationale reserve
335 Salarissen
337 Medische zorg, keuring
338 Sport, ontspanning
339 Benoeming, bevordering, ontslag
340 Mobilisatieopslag
343 Vervoer
344 Ceremonieel
349 Gebouwen en terreinen
350 Materieel
352.12 Revisie radars
353 Offertes en demonstraties
354 Leveranties
De rubriekenindeling van het archief van de landmachtattaché te Bonn en Kopenhagen, 1954-1964
01.00 Defensieaangelegenheden
01.09.00 Opleiding tot beroepsofficier
02.02 Budgettaire en financiële aangelegenheden
02.03 Personalia, mutaties, biografieën
02.03.02 Dienstplicht
02.05 Defensieproductie landmacht (bewapening/uitrusting)
02.08 Burgerpersoneel
02.09.00 Opleiding algemeen
02.11.00 Organisatie algemeen
03.00 Marine
07.00.02 NAVO status verdrag
07.00.04 Diplomatieke vertegenwoordigers in Bonn
07.00.06 Attachéreizen in Duitsland, bezoeken aan Duitse instanties
07.00.07 Nederlandse militairen in Duitsland
07.00.08 Nederlandse bezoeken aan Duitsland
07.00.09 Cursussen door Nederlanders in Duitsland
07.00.10 Duits-Engelse aangelegenheden
07.00.14 Duits-Nederlandse samenwerking
09.00 Incidenteel bezoek Duitsers aan Nederland
12.01 Duitse publicaties algemeen
22.06 Inlichtingen algemeen
26.03 Krijgsgeschiedkundige afdeling
27 Handleiding militaire attaché
27.02 Bijeenkomsten militaire attachés
27.04 Vragen Nederland over Duitsland
30 Bundel blijvende waarde
31 Algemene politieke gegevens Bondsrepubliek Duitsland
32.01 ABC-oorlogvoering
33.01 Security
37 Uitgaande rapporten algemeen
38 Correspondentie met Denemarken
Aanwijzingen voor de gebruiker
Openbaarheidsbeperkingen
Deels openbaar, deels beperkt openbaar (B).
Materiële beperkingen
Aanvraaginstructie
Openbare archiefstukken kunnen online worden aangevraagd en gereserveerd. U kunt dit ook via de terminals in de studiezaal van het Nationaal Archief doen. Om te kunnen reserveren dient u de volgende stappen te volgen:
U maakt een profiel aan op www.gahetna.nl, en logt vervolgens in
Via de archiefinventaris (alleen de beschrijvingen met rode nummers) selecteert u het gewenste archiefstuk door op de knop 'Reserveren' te klikken
In het volgende scherm geeft u aan op welke dag u het archiefstuk wilt inzien
Indien u zich bevindt in de studiezaal en een tafelnummer heeft ontvangen kunt u dit nummer vermelden. Als u geen tafelnummer heeft kunt u tafelnummer 777 laten staan
Vervolgens bevestigt u uw reservering door deze te versturen.
Verwant materiaal
Beschikbaarheid van kopieën
Verwante archieven
Voor overige militaire vertegenwoordiging buiten Nederland in relatie tot de Tweede Wereldoorlog wordt verwezen naar de toegang 2.13.71 van de archieven van het Ministerie van Oorlog te Londen, 1940-1945.
Beschrijving van de series en archiefbestanddelen
- Militaire attaché te Stockholm, 1950-1960
  - Stukken betreffende inlichtingen- en veiligheidsrapportages., c. 1950-1960; 1; 1 pak
  - Ingekomen en minuten van uitgaande stukken., c. 1950-1960; 2-3; 2 pakken
    Zie voor de rubriekenindeling blz. 3
    - Rubrieken 320-335., 2
    - Rubrieken 350-354., 3
  - Stukken betreffende militair-politieke beleid in Finland alsmede de organisatie van en taakuitvoering door de Finse krijgsmacht., 1952-1959; 4; 1 omslag
  - Plaatsingslijst van het archief., c. 1960; 5; 1 stuk
- Militair attaché te Belgrado, 1954-1976
  - Ingekomen en minuten van uitgaande stukken., 1952-1973; 6; 1 omslag
  - Agenda's van ingekomen en uitgaande algemene tot zeer geheime stukken., 1954-1965; 7-9; 3 delen
    - 1954-1957, 7
    - 1958 - 1960 april 20, 8
    - 1960 april 21 - 1965, 9
  - Minuten van uitgaande rapporten aan de chefs generale staf en luchtmachtstaf inzake de militaire en politieke situatie in Joegoslavië en Griekenland., 1966-1967, 1969-1973; 10; 1 omslag
  - Stukken betreffende het verzamelen van open bron informatie betreffende sovjetideologie, 'rusologie' en sinologie., c. 1969; 11; 1 omslag
  - Nota inzake officiersopleidingen in de Sovjet Unie., 1969; 12; 1 stuk
  - Nota inzake de Sovjet-Russische theorie van de beperkte zelfstandigheid, toegepast op lidstaten van het Warschaupact en overige naties, in historisch perspectief, en de consequenties voor West-Europa., c. 1971; 13; 1 stuk
  - Verslag inzake de militaire politiek van het Warschaupact., 1971; 14; 1 stuk
  - Brochure De bescherming van gemechaniseerde eenheden tegen vijandelijke aanvallen vanuit de lucht op lage en zeer lage hoogte, uitgave van het Projectbureau Mechanische Luchtdoel Artillerie, Dienst Kwartiermeester-Generaal., 1971; 15; 1 katern
  - Stukken betreffende de overdracht en vernietiging van archief., 1975-1976; 16; 1 omslag
- Landmacht- en luchtmachtattaché te Saigon, 1967-1973
  - Agenda's van ingekomen en uitgaande algemene tot zeer geheime stukken, met hierin aangegeven wanneer de betreffende archiefbescheiden werden vernietigd., 1967-1973; 17-18; 2 delen
    - 1967-1971, 17
    - 1972-1973, 18
- Landmacht- en luchtmachtattaché te Bern, 1954-1957, 1972-1974
  - Samenvattende overzichten betreffende de (militaire) situatie in Zwitserland, nrs. 54/7-57/1., 1954-1957; 19; 1 omslag
  - Samenvattende overzichten betreffende de (militaire) situatie in Zwitserland, nrs. 72/6-74/5., 1972-1974; 259; 1 omslag
- Luchtmachtattaché te Bonn, 1956-1964, 1972
  - Ingekomen en minuten van uitgaande geheime en zeer geheime stukken., 1956-1964, 1972; 20-21; 2 pakken
    - 1956-1960, 20
    - 1961-1964, 1972, 21
  - Fundamentele Inlichtingen Geallieerden (FIG), inlichtingenrapporten opgemaakt door de sectie L2 van de Luchtmachtstaf inzake West-Duitsland en Denemarken., 1961-1962; 22; 1 omslag
  - Stukken betreffende de productie van het Lockheed F-104G Starfighter jachtvliegtuig., 1961; 23; 1 omslag
- Landmachtattaché te Bonn en Kopenhagen, 1954-1964
  - Algemeen.
    - Ingekomen en minuten van uitgaande algemene en confidentiële stukken., 1954, 1956-1960-1964; 30, 53-54; 3 pakken
      - 1963-1964, 30
      - 1954, 1956-1958, 53
      - 1959-1962, 54
    - Ingekomen en minuten van uitgaande geheime en zeer geheime stukken., 1963-1965; 31; 1 pak
    - Correspondentie met Deense autoriteiten., 1959-1963; 52; 1 omslag
  - Bijzonder.
    - Ongerubriceerd.
      - Notitie inzake het algemeen defensiebeleid van de Bundesrepublik en de aanstelling van een gevolmachtigde voor defensie van de Bondsdag., 1960; 24; 1 stuk
      - Stukken betreffende de opleiding tot beroepsofficier., 1958; 25; 1 omslag
      - Stukken betreffende de kosten voor levensonderhoud en de salarisontwikkeling., 1962; 26; 2 stukken
      - Stukken betreffende de dienstplicht., 1961-1962; 27; 1 omslag
      - Stukken betreffende de bewapening en uitrusting van de krijgsmacht., 1957-1962; 28; 1 omslag
      - Stukken betreffende de research naar militair materieel ten behoeve van de landmacht., 1958-1962; 29; 1 omslag
      - Brief aan de chef generale staf inzake de verlofregeling voor ambtenaren, met bijlagen, minuut., 1960; 32; 1 stuk
      - Stukken betreffende de opleiding van krijgsmachtpersoneel., 1959, 1961-1962; 33; 1 omslag
      - Stukken betreffende de organisatie van de krijgsmacht., 1959-1962; 34; 1 omslag
      - Stukken betreffende de mogelijke montage van zware motoren op tankvlotten., 1962; 35; 1 omslag
      - Stukken betreffende de uitvoering van het NAVO Statusverdrag., 1960, 1962; 36; 1 omslag
      - Stukken betreffende afgelegde bezoeken en dienstreizen., 1959-1962; 37; 1 omslag
      - Stukken betreffende de kazerneruil tussen Nederland en Duitsland, de stationering van Duitse soldaten in Budel en Nederlandse soldaten in Seedorf., 1961-1962; 38; 1 omslag
      - Stukken betreffende bezoeken van Nederlandse militairen en delegaties aan Duitse krijgsmachtvertegenwoordigers., 1959-1962; 39; 1 omslag
      - Stukken betreffende de samenwerking met Duitsland op materiaalgebied., 1959-1961; 40; 1 omslag
      - Stukken betreffende incidentele bezoeken van Duitse militairen aan Nederland., 1959-1962; 41; 1 omslag
      - Stukken betreffende het opstellen van, commentaar geven op en doorgeleiden van publicaties., 1958-1962; 42; 1 omslag
      - Stukken betreffende algemene inlichtingen., 1956-1957; 46; 1 omslag
      - Stukken betreffende krijgsgeschiedkundige aangelegenheden., 1954-1956; 47; 1 omslag
      - Stukken betreffende jaarlijkse bijeenkomsten van de Nederlandse militaire attachés., 1955-1962; 48; 1 omslag
      - Stukken betreffende het rapporteren naar aanleiding van vragen van Nederlandse zijde op politiek, militair, sociaal-economisch, technisch gebied., 1960-1962; 49; 1 omslag
      - Stukken betreffende Atomaire, Biologische en Chemische oorlogvoering (ABC-)., 1958-1959; 50; 1 omslag
      - Instructie inzake het gebruik van afluistertoestellen en de beveiliging daartegen., c. 1958; 51; 1 stuk
    - Gerubriceerd.
      - Dossiers op rubrieken 01.00-09.01., 1958-1962; 43; 1 pak
      - Dossiers op rubrieken 14.00-22.06., 1958-1962; 44; 1 pak
      - Dossiers op rubrieken 27.02.00-33.02., 1957-1962; 45; 1 pak
- Militaire attaché te Brussel en Luxemburg, 1973-1976
  - Agenda van ingekomen en uitgaande ongerubriceerde stukken., 1973-1976; 55; 1 deel
  - Minuten van uitgaande brieven aan de ambassadeur te Brussel over de aanbieding van maandrapporten, met bijlage., 1974-1976; 56; 1 omslag
  - Stukken betreffende het bezoek van bevelhebber der landstrijdkrachten luitenant-generaal J.E. van der Slikke aan België., 1975; 57; 1 omslag
- Landmacht- marine- luchtmachtattaché te Jakarta, 1969-1988 (1989)
  - Algemeen.
    - Stukken van algemene aard.
      - Maandrapporten., 1972-1984; 58-59; 2 pakken
        - 1972-1975, 58
        - 1976-1984, 59
      - Ingekomen en minuten van uitgaande stukken betreffende diverse onderwerpen., 1986-1988; 60; 1 omslag
      - Ingekomen en minuten van uitgaande stukken betreffende de samenwerking tussen de Indonesische luchtmacht en de Nederlandse luchtmacht., 1986-1988; 61; 1 omslag
      - Overzicht van afgesloten dossiers uit het archief van de militaire attaché periode 1969 - 1986., 1989; 62; 1 omslag
  - Bijzonder.
    - Organisatie.
      - Stukken betreffende bezoeken Indonesische militaire autoriteiten aan Nederland., 1969-1981; 63; 1 pak
      - Rapportages van de militaire attaché over diverse onderwerpen., 1969-1983; 64; 1 omslag
      - Organisatie Tabel Autorisatie Staat functie militaire attaché, met wijzigingen., 1970-1984; 65; 1 omslag
      - Privé dossier van de militaire attaché m.b.t. een planning voor de Indonesische defensietop., 1978-1981; 66; 1 omslag
    - Materieel.
      - Stukken betreffende het verkrijgen en realiseren van een opdracht voor het bouwen van schepen door Nederlandse scheepsbedrijven voor de Indonesische marine., 1969-1983; 67-73; 7 omslagen
        - 1969-1974, 67
        - 1975, 68
        - 1975, 69
        - 1976, 70
        - 1976, 71
        - 1977-1979, 72
        - 1980-1983, 73
      - Stukken betreffende promotie in Indonesië van Nederlandse firma's die militaire producten produceren., 1969-1970; 74; 1 omslag
      - Documentatie m.b.t. geleide projectielen in Indonesië., 1969-1973; 75; 1 omslag
      - Stukken m.b.t. de totstandkoming van een samenwerkingsverdrag tussen het Nederlands Instituut voor Vliegtuigontwikkeling & Ruimtevaart en the Indonesian National Institute of Aeronautics and Space., 1969-1982; 76; 1 omslag
      - Stukken betreffende de verkoop van in Nederland overcomplete marineschepen aan Indonesië., 1970-1973; 77; 1 omslag
      - Stukken betreffende de verkoop van in Nederland overcomplete marineschepen aan Indonesië en de bouw van schepen voor Indonesië in Nederland., 1973-1984; 78; 1 omslag
      - Stukken betreffende de samenwerking van Daf trucks met Indonesië., 1973-1986; 79; 1 omslag
      - Rapport van het Nederlands Instituut voor Vliegtuigontwikkeling & Ruimtevaart, betreffende de voorwaarden om te komen tot een goede samenwerking tussen Indonesië en Nederland op het gebied van de bouw van vliegtuigen en raketten., 1976; 80; 1 stuk
      - Stukken betreffende de materieelbehoefte van Indonesië en het overnemen van Nederlandse AMX-tanks door Indonesië., 1979-1986; 81; 1 omslag
      - Stukken betreffende de overkomst naar Nederland van een Indonesische delegatie i.v.m. de mogelijke aanschaf van Fokker vliegtuigen., 1979-1983; 82; 1 omslag
      - Stukken betreffende de gedachtewisseling tussen de Nederlandse - en Indonesische marine over af te sluiten Memorandums of Understanding betreffende 'training materials'., 1980-1982; 83; 1 omslag
      - Stukken betreffende overleg i.v.m. de behoefte van de Indonesische marine om met de Nederlandse marine een nieuw Memorandum of Understanding af te sluiten betreffende de assistentie bij de bouw van 3 Fatahillah klasse korvetten., 1981-1982; 84; 1 omslag
      - Stukken betreffende de eventuele bouw van een vlaggenschip voor de Indonesische marine door RSV Marinebouw B.V. en het groot onderhoud van de Fatahillah klasse korvetten., 1981-1983; 85; 1 omslag
      - Stukken betreffende een Memorandum of Understanding op verzoek van de Indonesische marine betreffende de ondersteuning door twee technische specialisten van de Nederlandse marine bij aanpassingen aan het wapensysteem van de Fatahillah klasse korvetten., 1982-1983; 86; 1 omslag
      - Stukken betreffende de overname door Indonesië van twee Van Speyck-klasse fregatten., 87; 1 omslag
    - Personeel.
      - Stukken betreffende de mogelijkheid voor Nederlandse officieren om een stafopleiding te volgen bij het Seskoad (Indonesische Hogere Krijgsschool) te Bandung., 1969-1974; 88; 1 omslag
      - Stukken betreffende de mogelijkheid voor Indonesische officieren om een opleiding te volgen aan de Hogere Krijgsschool in Nederland., 1969-1982; 89; 1 omslag
      - Stukken betreffende de mogelijkheid voor Indonesische officieren om een opleiding te volgen binnen de Nederlandse Marine., 1970-1977; 90; 1 omslag
      - Stukken betreffende de verdeling van kosten verbonden aan de reiskosten opleiding en verblijf van Indonesische officieren in Nederland., 1971-1972; 91; 1 omslag